# 机械设备的其中几块电池出售并被替换，账上对该机械设备单独核算

提问人：baibing132y 时间：2023-10-19 13:27:09
陈版您好，请教两个问题，机械设备的其中几块电池出售并被替换，账上对该机械设备单独核算，电池未被单独确认为一项资产，无法确定被替换的电池在替换时点上的账面价值的。 1 、出售电池会计分录怎么记？ 2 、新电池入固定资产还是一次性费用化呢？

回答人：chenyiwei
替换电池，但电池未被单独确认为一项固定资产，也不能单独确定被出售的电池于出售时点的账面价值，则出售旧电池的款项计入营业外收入，但同时将替换新电池的成本按日常维修处理，计入制造费用（生产设备）或者管理费用（办公设备）。该设备的账面价值和剩余折旧年限不变。
仍需指出：对于此类在资产使用寿命内需定期更换的部件（尤其是像电池这样可以拆卸下来转移到别处继续使用的），仍建议单独确认为一项固定资产，单独确定折旧年限。